【裁判字號】    95,交抗,831
【裁判日期】    951031
【裁判案由】    違反道路交通管理處罰條例
【裁判全文】
臺灣高等法院交通事件裁定            95年度交抗字第831號
抗  告  人
即受處分人  甲○○
上列抗告人因違反道路交通管理處罰條例案件，不服臺灣士林地
方法院中華民國九十五年九月六日裁定（九十五年度交聲字第三
九五號），提起抗告，本院裁定如下：
    主  文
抗告駁回。
    理  由
一、原裁定略以：
（一）異議意旨略以：異議人甲○○因吊扣單遺失，曾於九十四
      年十二月間致電裁決所查詢，僅獲資訊為吊扣至九十五年
      一月九日，且可於當日領回駕照，並未告知吊扣期至一月
      九日二十四時止。又裁決所來函附件中明列上次違規日為
      九十四年一月八日，本次違規日為九十五年一月九日，證
      明違規日期已滿一年。異議人於九十五年一月十日至一月
      底前，曾二次至裁決所（一次為繳交九十五年一月十日之
      罰鍰，一次為領回駕照），裁決所人員皆未告知本次吊扣
      事項，且駕照亦順利領回，若真違反規定，是否當時應不
      准領回駕照。且當日違規時，交通警察經電腦連線查詢，
      亦未告知上項案件，否則應當場查扣車輛，亦可證明異議
      人並未違反裁決書內容所稱事項云云。
（二）按汽車駕駛人，於駕駛執照吊扣期間駕車者，處六千元以
      上一萬二千元以下罰鍰，並吊銷其駕駛執照，且一年內不
      得考領駕駛執照；汽車行駛於高速公路而不遵管制之規定
      者，處汽車駕駛人三千元以上六千元以下罰鍰，並記違規
      點數一點，修正前道路交通管理處罰條例第二十一條第一
      項第七款、第四項後段、第六十七條第三項、第三十三條
      第一項、第六十三條第一項第一款分別定有明文。
（三）經查，異議人甲○○前因酒後駕車遭吊扣駕駛執照一年，
      並於九十四年一月十日自動至台北市交通事件裁決所辦理
      繳納罰鍰及吊扣駕駛執照，故駕駛執照吊扣期間為自九十
      四年一月十日起至九十五年一月九日止，有台北市交通事
      件裁決所九十五年六月七日北市裁三字第○九五三四九九
      五二○○號函、舉發違反道路交通管理事件通知單、酒測
      單、駕駛執照吊扣執行單、駕照基本資料影本各一份附卷
      可稽。詎異議人於其駕駛執照遭吊扣期間內之九十五年一
      月九日又駕駛自用小客車，在國道五北向四點二公里處，
      因在高速公路超速行駛，為警攔停舉發，有舉發違反道路
      交通管理事件通知單影本一紙附卷可參，足認其確有在高
      速公路超速行駛，且於駕駛執照吊扣期間駕車之違規事實
      ，甚為明確。再者，有關駕駛執照吊扣起迄時間，係以實
      際繳交駕駛執照辦理吊扣日起算，且上開駕駛執照吊扣執
      行單上除載明吊扣駕照之起訖時間自九十四年一月十日起
      至九十五年一月九日止外，並註明「吊扣期滿次日憑本執
      行單領回駕照」等字句，且因異議人於九十五年一月九日
      吊扣期滿之次日起始得憑執行單領回駕照，故其駕駛執照
      吊扣期間應係指至九十五年一月九日晚上十二時止，是異
      議人實已明確知悉其吊扣駕照期間於何時始屆滿，何時方
      可領回原吊扣駕照。又異議人所指違規時，員警未告知其
      駕照遭吊扣，而舉發其「未帶駕照」之違規，實則員警嗣
      後始知悉異議人汽車駕照適值酒駕吊扣期間，前開「未帶
      駕照」之違規事實應屬違反道路交通管理處罰條例第二十
      一條第一項第七款駕駛執照吊扣期間駕車，乃發函命異議
      人補繳罰鍰，並需吊銷汽車駕駛執照一年，方得結案等情
      ，有台北市交通事件裁決所九十五年二月十三日北市裁二
      字第○九五三一一八九二○○號函在卷可按，核其舉發程
      序並無違法。另異議人雖於九十五年一月十一日至裁決所
      領回前遭吊扣之駕駛執照，有汽車駕照基本資料影本一紙
      在卷可參，然此係因本件北市裁三字第裁二二－Ｚ九○一
      九五二號裁決書裁罰之吊銷駕駛執照處分尚未確定，須待
      異議人之聲明異議經法院裁定確定後，異議人不依該裁決
      繳送駕駛執照者，方由公路主管機關逕行註銷其駕駛執照
      ，此觀諸道路交通管理處罰條例第六十五條自明。綜上，
      本件異議人甲○○違規事實明確，其經警掣單舉發及裁決
      機關援引前開規定所為之裁決，經核並無不當，本件聲明
      異議為無理由，應予駁回等語。
二、抗告意旨略以：抗告人甲○○認本件爭點為其吊扣執行單雖
    遺失，惟伊確於吊扣期限屆滿前去電交通裁決所查詢正確日
    期，肇因於所得訊息不明確導致距吊扣期限不到一天卻違反
    「駕駛執照吊扣期間駕車」之違規，絕無原審法院裁定書所
    述異議人實已明確知悉其吊扣駕照期間於何時始屆滿，何時
    方可領回原吊扣駕照乙情，是抗告人所辯並非事後卸責之詞
    云云。
三、按交通事件之抗告程序除準用刑事訴訟法有關規定外，並準
    用道路交通案件處理辦法異議及裁定程序章之規定，道路交
    通案件處理辦法第二十六條定有明文。又按抗告期間，除有
    特別規定外，為五日，自送達裁定後起算，刑事訴訟法第四
    百零六條前段復有明文規定。
    次按，刑事訴訟法第六十二條規定：送達文書，除本章有特
    別規定外，準用民事訴訟法之規定。又民事訴訟法第一百三
    十八條規定：送達不能依前二條規定為之者，得將文書寄存
    送達地之自治或警察機關，並作送達通知書兩份，一份黏貼
    於應受送達人住居所、事務所、營業所或其就業處所門首，
    另一份置於該送達處所信箱或其他適當位置，以為送達；寄
    存送達，自寄存之日起，經十日發生效力。
    又依九十二年二月七日民事訴訟法第一百三十八條修正公布
    之理由二所載：當事人因外出工作、旅遊或其他情事而臨時
    不在應送達處所之情形，時有所見，為避免其因於外出期間
    受寄存送達，不及知悉寄存文書之內容，致影響其權益，爰
    增訂第二項，明定寄存送達自寄存之日起，經十日發生效力
    。至應受送達人如於寄存送達發生效力前領取寄存文書者，
    應以實際領取之時為送達之時，乃屬當然。
    查本件抗告人因違反道路交通管理處罰條例案件，經原審法
    院裁定後，於九十五年十月二日將裁定正本寄存送達於抗告
    人，抗告人復於同日收受，此有原審卷附之送達證書及抗告
    人之抗告狀可稽。此項抗告期間既無特別規定，依照首開說
    明，自為五日，則自送達裁定之翌日即同年十月三日起算，
    計至同年十月七日止，其抗告期間即已屆滿。乃抗告人延至
    同年十月十一日，始行提起抗告，業已逾越法定抗告期間，
    其抗告顯非合法，應予駁回。
四、據上論斷，應依道路交通案件處理辦法第二十六條，刑事訴
    訟法第四百十二條，裁定如主文。
中    華    民    國    95    年    10    月    31    日
                  交通法庭  審判長法  官  溫耀源
                                  法  官  段景榕
                                  法  官  陳健順
以上正本證明與原本無異。
不得再抗告。
                                  書記官  陳菊珍
中    華    民    國    95    年    11    月    2     日


司法院資訊處製作；財團法人民間司法改革基金會備份。
